【裁判字號】    99,簡上,666
【裁判日期】    991012
【裁判案由】    妨害風化
【裁判全文】
臺灣板橋地方法院刑事判決             99年度簡上字第666號
上  訴  人
即  被  告  乙○○
            丙○○
上列被告等因妨害風化案件，不服本院於中華民國99年5 月12日
所為99年度簡字第4095號刑事簡易第一審判決（聲請簡易判決處
刑案號：99年度偵字第3996號），本院管轄第二審之合議庭判決
如下：
    主  文                                              
上訴均駁回。
    事  實
一、乙○○係址設臺北縣泰山鄉○○路○ 段176 號「琦楓美容養
    生館」之負責人，丙○○則受僱於乙○○擔任該養生館之店
    長，負責店內工作之分派。其二人共同基於意圖使女子與他
    人為猥褻行為而媒介、容留以營利之犯意聯絡，於民國98年
    12月29日晚間8 時30分許，以新臺幣（下同）1800元之代價
    ，媒介並容留男客庚○○與店內小姐己○○在該店2 樓房間
    內從事俗稱「半套」性交易之猥褻行為（即由小姐以手按摩
    男客生殖器官至射精為止），小姐己○○可分得1080元，店
    家則從中抽取720 元牟利。嗣於同日晚間10時35分許，經警
    前往該店臨檢而當場查獲，並扣得該店提供庚○○使用之紙
    內褲、睡褲各1 件（均沾有精液）及該次性交易所得1800元
    。
二、案經臺北縣政府警察局新莊分局報請臺灣板橋地方法院檢察
    署檢察官偵查後聲請簡易判決處刑。
    理  由
一、本判決後開所引用被告乙○○、丙○○以外之人於審判外之
    陳述，固屬傳聞證據，惟公訴人及被告就該等審判外陳述之
    證據能力，於本案言詞辯論終結前均未聲明異議（被告均僅
    就證據之證明力有爭執）。本院審酌該等證據資料製作時之
    情況，並無違法不當及證明力明顯過低之瑕疵，亦認為以之
    作為證據應屬適當，依刑事訴訟法第159 條之5 規定，認該
    等證據資料均有證據能力。
二、認定本案犯罪事實之證據及理由
(一)、訊據被告乙○○固自承其確有出資上開養生館，被告丙○○
    亦坦承擔任該店之店長，由其負責分派店內之工作等事實，
    惟被告均否認有何共同媒介、容留店內小姐與男客從事俗稱
    「半套」性交易以營利之犯行。被告乙○○辯稱：當時係被
    告丙○○及戊○○找伊投資該店，伊才單純出錢投資，店內
    之營業情形伊均不清楚，且伊當初有要求被告丙○○、戊○○等人要合法營業等語；被告丙○○則辯以：伊為上開養生
    館之店長兼服務生，該店係提供客人按摩服務，並未從事性
    交易。且伊應徵店內小姐時，均有向小姐說明不能從事違法
    行為，小姐如從事不法行為必須自行負責，伊不知為何證人
    庚○○證述店內小姐有提供半套性服務等情。
(二)、經查：
  1.被告乙○○係址設臺北縣泰山鄉○○路○ 段176 號「琦楓美
    容養生館」之出資者及負責人；被告丙○○則受僱於被告乙○○擔任該養生館之店長兼服務生，負責店內工作之分派、
    紀錄店內小姐工作情況及收取營業所得，被告丙○○有時亦
    會提供客人按摩服務等事實，業據被告乙○○於警詢中自承
    ：該店是伊全額出資經營，並委託店長丙○○及櫃臺戊○○
    經營，僱用被告丙○○當店長月薪2 萬元（見偵查卷第4 頁
    ）及被告丙○○於警詢、偵查及本院審理中坦認：伊受僱於
    被告乙○○，伊是服務生兼店長，由伊負責店內工作之分派
    ，櫃臺主要亦由伊負責等語無訛（見偵查卷第8 頁、第9 頁
    、第84頁、本院99年7 月21日準備程序筆錄、本院99年8 月
    19日審判筆錄），復經證人己○○於本院審理中結證：被告
    乙○○是老闆，被告丙○○是店長，伊是開幕那天去向被告
    丙○○應徵工作，當時被告乙○○也有在場。平常店內客人
    係由店長（即被告丙○○）安排，櫃臺是店長在處理，記帳
    單是店長在記載，跟伊算錢也是店長，伊在店內有看過被告
    乙○○，但被告乙○○沒有常去（見本院99年8 月19日審判
    筆錄）；證人戊○○於本院審理中證陳：老闆是被告乙○○
    ，他大約一、二個星期來店裡一次，大家都知道他是老闆，
    平常業務是由店長被告丙○○在管等節（見同上審判筆錄）
    及證人丁○○於本院審理中證述：伊在琦楓美容養生館工作
    約1 個月，客人做完到樓下付錢給店長，店長那邊都有紀錄
    做了多少客人，有作估價單，錢是店長支付給伊，伊領過2
    次錢等情（見本院99年8 月19日審判筆錄）明確，此部分足
    堪認定。又客人前往琦楓美容養生館消費所支付之費用，係
    由店內服務小姐與店家六四拆帳乙節，復為被告所不爭執，
    並經證人己○○、丁○○、己○○於本院審理中證述一致，
    亦堪認屬實。
  2.被告於98年12月29日晚間8 時35分許，共同媒介、容留店內
    小姐己○○與男客庚○○在上開養生館2 樓房間內從事猥褻
    行為以營利之犯罪事實，迭經證人庚○○於警詢、偵查及本
    院審理中證述：伊係經由朋友之介紹而到琦楓美容養生館，
    該朋友說這家店好玩，伊知道是指有性交易之意思。伊於98
    年12月29日晚間8 時30分許前往該養生館，由己○○提供服
    務。伊先將衣褲脫掉，穿店家提供之紙內褲、睡褲，己○○
    幫伊全身按摩及拔罐後，即開始作半套，己○○使用潤滑劑
    用手抽動伊生殖器官，伊撫摸己○○全身胸部及下體到射精
    完成，己○○再使用店家提供之紙內褲幫伊擦拭精液，伊印
    象中紙內褲、睡褲均有噴到精液。半套按摩完，正要付錢時
    ，剛好警察來臨檢，該半套服務1800元即被警察扣押，伊不
    知道錢要交給誰收，但伊有聽按摩小姐己○○提過1800 元
    她才分得1080元，老闆分得720 元等情綦詳（見偵查卷第11
    至13頁、99頁、第100 頁、本院99年9 月28日審判筆錄），
    證人己○○於警詢時亦證稱：伊在琦楓美容養生館的工作性
    質是幫客人全身按摩及幫客人半套按摩服務。98年12月29日
    晚間10時30分許警方到場臨檢時，伊正在2 樓房間內為客人
    庚○○從事半套性按摩服務結束，正要收取服務費1800元時
    ，警方剛好來臨檢，警方在現場扣得庚○○身上所穿沾有精
    液之紙內褲及睡褲各1 件。伊為客人從事半套性服務內容為
    客人躺在床上，可以隨客人習慣穿店家提供之紙內褲、睡褲
    ，為客人按摩及拔罐後，伊再幫客人打手槍半套性按摩服務
    ，伊使用店內提供之潤滑劑用手抽動客人之生殖器到射精完
    成，可以隨客人撫摸伊身體胸部及下體，完成後再用紙內褲
    幫客人擦拭精液，並請客人去浴室沖洗。每次半套按摩服務
    1800元，伊分得1080元，老闆分得720 元等語明確（見偵查
    卷第15頁、第16頁）。另證人即查獲警員甲○○於本院審理
    中，復到庭結證：當時本分局（新莊分局）行政組組長、巡
    官帶隊查獲本案，伊等前往臨檢，被告丙○○自稱店長，並
    帶伊等上樓，被告丙○○在樓梯間，即大聲喊叫一名小姐的
    名字，說警察要臨檢，伊等就上2 樓，在2 樓房間內，看到
    2 人剛結束打手槍的性交易。伊進去房間，男客已經坐在床
    上，上身沒有穿衣服，只有穿睡褲，服務小姐己○○剛好在
    房間的門口，男客正要付錢時，伊等就把男客的錢扣下來，
    另有查扣男客沾有精液的睡褲及紙內褲等語歷歷（見本院99
    年9 月28日審判筆錄）。此外，尚有沾有精液之紙內褲、睡
    褲各1 件及現金1800元扣案可資佐證。
  3.承前可知，證人庚○○已於警詢、偵查及本院審理中一致證
    述其於前開時間，確係由己○○以1800元之代價在上開養生
    館二樓房間內為其提供半套之性交易服務，其所言與證人己○○於警詢中及證人甲○○於本院審理中之前開證詞及上揭
    扣案物品均互核一致。而證人庚○○、己○○與甲○○與被
    告間均無仇怨，衡情俱無設詞誣指被告之理，又與他人進行
    性交易並非名譽之事，如非確有其事，證人庚○○、己○○
    尤無昧於事實，證述其2 人從事半套性交易經過之必要，是
    該等證人之前開證詞，應均屬信實而堪予採信，被告辯稱店
    內並未違法與客人從事性交易云云，並無可取。再者，參佐
    被告丙○○於本院審理中之供述及證人戊○○於本院審理中
    之證詞可知，該店收費方式為腳底按摩服務30分鐘400 元，
    全身按摩、指油壓服務則為1 小時800 元，2 小時1200元，
    3 小時1800元。又依證人庚○○於警詢中所言，其係於98年
    12月29日晚上8 時30分前往琦楓美容養生館消費，而警方於
    同日晚間10時35分前往該店臨檢時，證人庚○○與己○○間
    之半套性交易服務剛結束，足見證人己○○為證人庚○○提
    供服務之時間僅約2 小時，惟證人庚○○卻須支付1800元之
    服務費用，益徵本件證人己○○所提供予證人庚○○者，並
    非單純之身體按摩服務。而被告丙○○擔任琦楓美容養生館
    之店長，負責店內小姐工作之分配、紀錄店內小姐工作時間
    及收取營業所得，被告乙○○則係該店之出資者及負責人，
    平日亦會不定時至店內察看等節，已均於前述，被告丙○○
    於本院審理中，更直承本案係由其安排小姐己○○為證人庚○○提供服務，證人庚○○當日應支付之費用確係1800元無
    誤（見99年7 月21日準備程序第3 頁、99年9 月28日審判筆
    錄第15頁）。倘若本案係證人己○○未經被告許可，擅自為
    證人庚○○從事半套性服務，則其服務時間既僅有2 小時，
    琦楓美容養生館為何可向證人庚○○收取1800元之費用；且
    如非警察臨檢查獲本案，證人庚○○所支付之1800元原亦將
    比照店內之拆帳模式，由己○○與店家六四分帳，證人己○○並未向證人庚○○另行洽取費用而額外獲利，證人己○○
    又何須甘冒被老闆查知而遭解雇之風險，私下與男客進行猥
    褻行為，凡此俱見己○○在店內為證人庚○○從事半套之性
    交易服務，應為被告明知與授意。被告辯稱其等有特別要求
    店內小姐不能從事違法行為云云，均無可採，證人己○○於
    警詢中證稱其工作性質包括幫客人半套按摩服務等語，方屬
    實情。
  4.至證人己○○於偵查及本院審理中，雖改稱其於當天並未幫
    證人庚○○打手槍或提供半套之性服務，其於警詢中所言，
    並非如警詢筆錄記載之內容云云。然證人己○○之警詢筆錄
    確係依照己○○之陳述而製作，並且由證人己○○閱覽後簽
    名，證人己○○於查獲現場亦坦承有幫客人打手槍等情，業
    經證人即負責繕打己○○本件警詢筆錄之警員甲○○於本院
    審理中到庭證述無訛，證人己○○對於警詢筆錄係由其本人
    親自簽名之事實復坦認在卷，其嗣後空言否認警詢筆錄之真
    實性，且翻稱未曾為庚○○提供半套性服務云云，核與證人
    庚○○、甲○○上開證詞及扣案沾有精液之睡褲、紙內褲等
    客觀證物均相齟齬，當係事後迴護被告之詞，殊無可採，證
    人己○○於偵查及本院審理中之不實證詞，自難採為有利於
    被告之認定。
(三)、綜上所述，本件事證明確，被告犯行均堪認定。
三、按刑法第231 條第1 項所謂之容留，係指收容留置，意即提
    供他人為性交或猥褻行為場所之謂；而媒介則係指居間仲介
    之意，是本件被告意圖使店內小姐己○○與男客庚○○為猥
    褻行為，媒介並提供上開養生館2 樓房間予己○○與庚○○
    為猥褻之行為，核其等所為，均係犯刑法第231 條第1 項前
    段之意圖使女子與他人為猥褻之行為，而容留以營利罪。被
    告媒介後復進而容留，其等媒介之低度行為，應為容留之高
    度行為所吸收，不另論罪。又觀之本件聲請簡易判決處刑書
    之記載，檢察官於犯罪事實欄內已論及被告共同媒介該店顧
    客庚○○與己○○以1800元之代價在該店從事俗稱半套之性
    交易，並從中抽取720 元牟利之事實，足認本案聲請簡易判
    決處刑之範圍，應包括被告媒介並提供猥褻行為之場所，聲
    請簡易判決意旨誤載被告係構成刑法231 條第1 項之意圖使
    女子與他人為性交之行為而媒介以營利罪嫌，容有未洽。又
    被告間就本案犯行有犯意之聯絡及行為之分擔，皆為共同正
    犯。
四、原審以被告均罪證明確，依刑事訴訟法第449 條第1 項前段
    、第450 條第1 項，刑法第28條、第231 條第1 項前段、第
    41條第1 項前段、刑法施行法第1 條之1 之規定，論以被告
    上開罪名，並審酌被告均不思以正道取財，反藉媒介、容留
    女子與他人為猥褻行為以牟利，有害社會善良風俗，且犯後
    猶飾詞否認犯行，犯後態度不佳等一切情狀，分別量處被告
    有期徒刑3 月，及均諭知易科罰金之折算標準。復以扣案之
    紙內褲、睡褲各1 件，為被告店內所提供予男客與小姐為性
    交易所用之物，業據小姐己○○及男客庚○○於警訊中供證
    屬實，自屬被告所有供本件犯罪所用之物，應依刑法第38條
    第1 項第2 款之規定宣告沒收；另扣案現金1800元，亦經證
    人己○○於警詢時證稱本件半套猥褻性服務代價為1800元，
    其與店家按六四比例分帳，其實拿1080元，餘720 元則由店
    家收取等語明確，是該1800元扣除己○○所得報酬之1080元
    外，餘720 元應係被告因本件犯罪所得之物，爰依刑法第38
    條第1 項第3 款規定宣告沒收之，至其餘現金1080元，則係
    證人己○○當次猥褻性交易所得之報酬，非屬被告所有，爰
    不予宣告沒收。其認事用法，均核無不合，量刑亦甚妥適。
    被告各執上開情詞提起上訴，否認犯罪，均無理由，應予駁
    回。
據上論斷，應依刑事訴訟法第455 條之1 第1 項、第3 項、第
368 條，判決如主文。
中    華    民    國    99    年    10    月    12    日
                  刑事第十九庭  審判長法  官  許炎灶
                                      法  官  廖怡貞
                                      法  官  吳佳穎
以上正本證明與原本無異
不得上訴。
                                      書記官  黃炎煌
中    華    民    國    99    年    10    月    13    日
附錄本案論罪科刑法條全文：
中華民國刑法第231條（圖利使人為性交或猥褻罪）
意圖使男女與他人為性交或猥褻之行為，而引誘、容留或媒介以
營利者，處5年以下有期徒刑，得併科10萬元以下罰金。以詐術
犯之者，亦同。
公務員包庇他人犯前項之罪者，依前項之規定加重其刑至二分之
一。

司法院資訊處製作；財團法人民間司法改革基金會備份。
